【裁判字號】    97,抗,51
【裁判日期】    970214
【裁判案由】    假扣押
【裁判全文】
臺灣高等法院高雄分院民事裁定            97年度抗字第51號
抗  告  人    銘鋒起重工程有限公司
兼法定代理
人            甲○○
送達代收人    嚴宮妙律師
上列抗告人與相對人和謙工程有限公司等間假扣押事件，對於民
國97年1 月15日臺灣高雄地方法院97年度全字第2 號裁定，提起
抗告，本院裁定如下：
    主  文
抗告駁回。
抗告訴訟費用由抗告人負擔。
    理  由
一、按債權人就金錢請求或得易為金錢請求之請求，欲保全強制
    執行聲請假扣押，固為民事訴訟法第522 條第1 項所明定。
    惟依同法第526 條第1 項第2 項規定，債權人就假扣押之請
    求及假扣押之原因應釋明之，即須提出得即時調查之證據以
    為釋明後，法院始得因釋明之不足，依債權人聲請或依職權
    認為適當者，命債權人供相當之擔保為假扣押。
二、本件抗告人即債權人主張因相對人侵害相對人之營業秘密及
    著作權、專利權，已對於相對人起訴請求損害賠償新台幣90
    0 萬元（原法院95年度智字第7 號），聲請為假扣押。然抗
    告人對於假扣押之原因即相對人是否有隱匿財產及有何日後
    不能強制執行或甚難執行之虞，則僅稱「爭訟至今，一直避
    重就輕，無意解決，而近聞相對人另有台南地下街工程弊案
    之訴糾紛，加上景氣低迷，業務不佳，有隱匿財產之舉」等
    語，並未提出可即時調查之證據以為釋明，依上開說明，其
    聲請自不能准許。原審為駁回抗告人假扣押聲請之裁定，並
    無不合。
二、抗告意旨雖稱相對人所涉台南地下街工程弊案訴訴訟之事實
    ，法院就此現正進行，訴訟資料本可輕易查詢，當屬可即調
    查之事項，原裁定命抗告人釋明，實失之過苛，顯有不適用
    法律及不備理由之違法云云。然查抗告人係於95年4 月14日
    對本件相對人等提起請求損害賠償訴訟，經原法院95年度智
    字第7 號案審理，迄今已將近2 年，有其起訴狀影本可稽，
    倘如抗告人所稱相對人有隱匿財產之舉，則此將近2 年之期
    間，又豈無發現而未提出可供即將調查之證據以資釋明？足
    證抗告人所稱相對人有隱匿財產之舉云云，僅屬推測之詞，
    其並未盡釋明之責，抗告尚難認有理由，應予駁回。
三、依民事訴訟法第495 條之1 第1 項、第449 條第1 項、第95
    條、第78條，裁定如主文。
中    華    民    國    97    年    2     月    14    日
                            民事第一庭
                                審判長法官  黃金石
                                法      官  謝肅珍
                                法      官  林健彥
以上正本證明與原本無異。
如不服本裁定應於送達後10日內向本院提出再抗告狀（並按他造
當事人之人數附繕本），並繳納再抗告費新臺幣1,000 元。
再為抗告應以適用法規顯有錯誤為理由，並經本院之許可，該許
可以原裁定所涉及之法律見解具有原則上之重要性者為限，並委
任律師為代理人。
中    華    民    國    97    年    2     月    14    日
                                書  記  官  魏文常
附註：
抗告人之配偶、三親等內之血親、二親等內之姻親，或抗告人為
法人、中央或地方機關時，其所屬專任人員具有律師資格並經法
院認適當者，亦得為第三審代理人。
抗告人或其法定代理人具有律師資格者及前項情形，應於提起抗
告或委任時釋明之。


司法院資訊處製作；財團法人民間司法改革基金會備份。
